【裁判字號】    97,上易,31
【裁判日期】    970925
【裁判案由】    履行契約
【裁判全文】
臺灣高等法院花蓮分院民事判決          97年度上易字第31號
上  訴  人  甲○○
上  訴  人  全益營造有限公司
法定代理人  乙○○
被上訴人    丙○○
當事人間請求履行契約事件，上訴人對於中華民國97年3月13日
臺灣花蓮地方法院95年度訴字第322號第一審判決提起上訴，本
院於民國97年9月11日辯論終結，並判決如下：
    主  文
原判決關於命上訴人全益營造有限公司連帶給付本息部分及命負
擔訴訟費用部分廢棄。
上訴人全益營造有限公司於被上訴人對上訴人甲○○之財產強制
執行無效果時，應給付被上訴人新臺幣肆拾捌萬柒仟參佰伍拾元
，及自95年11月16日起至清償日止，按年息5％計算之利息。
甲○○之上訴及全益營造有限公司之其餘上訴駁回。
第一、二審訴訟費用由上訴人甲○○負擔。
    事實以及理由
一、本件被上訴人起訴主張上訴人甲○○承攬房屋興建工程，並
    邀全益營造有限公司擔任保證人，工程總價513萬元，約定
    應在民國 (下同)95年6月31日前完工，上訴人卻遲至95年10
    月25日尚未完工，兩造因而解除契約，被上訴人因此請求遲
    延之損害賠償。上訴人甲○○於原審以及上訴後均以工程完
    工日期係以工作日計算，上訴人上積欠工程款80餘萬元等理
    由置辯，上訴人全益公司則以對於合約履行狀態不瞭解為由
    置辯。原審以兩造已經在96年10月4日解除契約，工程契約
    是定期完工等理由判命被上訴人給付487,350元之遲延損害
    。上訴人提起上訴。本案經本院審理結果，認為原審依照兩
    造間之承攬契約，判命上訴人甲○○負遲延給付之損害賠償
    ，並無違誤，上訴人此部分之上訴為無理由，應予駁回。另
    外全益公司部分，僅擔任保證人，而非連帶保證人，原判決
    誤為連帶給付之判決尚屬有誤。兩造於上訴後所主張之事實
    理由，除與原審判決 (如附件)記載相同，茲於引用外。另
    補充理由如下。
二、就本件工程是限期完工或者是按工作日計算工期之爭點而言
    。上訴人甲○○上訴再辯稱，當時簽契約時，之所以會特別
    加註96年6月底前完成，是因為預估工作日為210日可完成，
    加計氣候等因素，估計可以在95年6月底完工。但查上訴人
    既然已經在契約書載明完工的日期，而且該日期的載明也是
    上訴人經過深思熟慮，計算實際工作的時間以及氣候之因素
    後，才做出的決定，顯然是上訴人同意的契約條款。而且契
    約書上，還特別留有上訴人蓋用的印章，更足以證明上述條
    款確實是上訴人所同意的。則既然條款已經約明完工日期，
    兩造間之契約顯然屬於限期完工之承攬契約，而不是按工作
    日計算工期，上訴人所辯自未可採。至於上訴人全益公司主
    張並不知道該新增契約條款，並且陳稱有原契約書，只是不
    知去向（本院卷頁51），則既然全益公司對其主張，無法提
    出證據加以證明，新增條款的契約書又有全益公司的簽名蓋
    章，應認全益公司對於新增條款亦有所瞭解，並同意。則全
    益公司之抗辯，既缺乏證據證明，自無足採。
三、至於工程遲延完工是否可歸責於上訴人甲○○，涉及工程有
    無因抗爭而無法施工、有無因建照遲延送件而無法施工、有
    無因被上訴人積欠款項而無法施工。均經原審法院於判決中
    詳細論述上訴人抗辯不足採之理由，上訴人上訴後再持前詞
    ，任加爭執，自不足採。
四、另外上訴人上訴後，兩造分別針對本件工程中，上訴人甲○
    ○興建之實際費用有所爭執，上訴人甲○○主張已經超過被
    上訴人所支付的工程款，被上訴人主張所給付的工程款已經
    超過完成的部分，上訴人甲○○應返還工程款等語，並分別
    提出各項單據以及設計圖為證。但此均與本案訴訟無關，本
    院無從論斷。
五、至於上訴人全益公司部分，由於契約書上僅記載為保證人，
    並非連帶保證人，原審判命全益公司與上訴人甲○○負連帶
    給付責任，尚屬有誤，應由本院就該部分廢棄，另為如主文
    所示之判決。
六、據上論結，本件上訴為一部有理由，一部無理由，依民事訴
    訟法第450條、第449條第1項、第79條但書，判決如主文。
中    華    民    國    97    年    9     月    25    日
                  民事庭審判長法  官  賴淳良
                              法  官  林碧玲
                              法  官  劉雪惠
以上正本係照原本作成。
本件判決不得上訴。
                              書記官  邱廣譽
中    華    民    國    97    年    9     月    25    日


司法院資訊處製作；財團法人民間司法改革基金會備份。
